【裁判字號】    90,交簡上,7
【裁判日期】    900607
【裁判案由】    過失傷害
【裁判全文】
台灣彰化地方法院刑事判決                            九十年度交簡上字第七號
    上  訴  人
    即  被  告  丙○○
右列上訴人因過失傷害案件，不服本院八十九年度員交簡字第一四二號，中華民國八
十九年十二月卅日第一審簡易判決（檢察官聲請簡易判決處刑案號：八十九年度偵字
第二一九五號），提起上訴，本院管轄之第二審合議庭判決如左：
判決如左︰
    主  文
上訴駁回。
丙○○緩刑貳年。
    事實及理由
一、本案經本院審理結果，認第一審判決認事用法及量刑均無不當，應予維持，並引
    用第一審判決書記載之事實、證據及理由（如附件）。
二、上訴人即被告丙○○上訴意旨略以本件車禍發生時，被告行走之路口右邊有一工
    廠擋住視線，且工廠外水溝旁亦植有一排柏樹，視線更不佳，故被告於行進時確
    依道路安全規則，在自己之車道路口停車，並察看左右確無來車，始再啟動前進
    ，況車禍發生時，被告駕駛之自用小客車已行駛過交岔路口中央，乙○○駕駛之
    重機車方進入交岔路口，依其速度換算距離，乙○○駛近路口未採減速措施，仍
    搶行通過岔路，本件係因對方騎車來衝撞被告之車子，被告並無過失，原審認定
    有誤，爰請求撤銷改判云云。
三、經查被告丙○○於附件所示時間、地點駕車，因過失肇事致告訴人乙○○、甲○
    ○受傷等事實，業據原審引據起訴書論載綦詳，並有道路交通事故調查報告表、
    現場照片、診斷書等件在卷足參；又本件送請台灣省彰化縣區車輛行車事故鑑定
    委員會、台灣省車輛行車事故覆議鑑定委員會鑑定結果，均同認被告有「駕駛自
    小客車行經閃光紅燈交岔路口，支道車未停幹車先行，為肇事主因」之過失，亦
    有鑑定意見書二件可稽，是本件被告過失犯行事證明確，原審判決據以論罪科刑
    ，判處有期徒刑三月，並諭知易科罰金之折算標準，核無不當，上訴人於本院並
    未提出其他足資證明之積極證據，猶執陳詞否認犯行，空言指摘原審判決不當，
    殊無理由，應予駁回。惟查被告前未曾受有期徒刑以上刑之宣告，此有臺灣彰化
    地方法院檢察署刑案資料查註紀錄表一件在卷可稽，其經此次科刑之判決，當知
    警惕，而無再犯之虞，且與告訴人已達成民事和解，有和解書附卷可按，本院認
    本件所宣告之刑，以暫不執行為宜，併宣告緩刑二年，以勵自新。
據上論斷，應依刑事訴訟法第四百五十五條之一第一項、第三項、第三百六十八條、
第三百七十三條，刑法第七十四條第一款，判決如主文。
本案經檢察官吳怡盈到庭執行職務。
中    華    民    國    九十      年      六      月        七          日
                            臺灣彰化地方法院刑事第三庭
                                        審判長法官   鄭  永  玉
                                        法      官   廖  國  佑
                                        法      官   高  文  崇
右正本證明與原本無異。
不得上訴。
                                        法院書記官   謝  鈴  玉
中    華    民    國    九十      年      六      月        八          日


司法院資訊處製作；財團法人民間司法改革基金會備份。
